臺灣臺北地方法院刑事判決　　　　　　　95年度易字第2455號
公　訴　人　臺灣臺北地方法院檢察署檢察官
被　　　告　甲○
　　　　　　　　　　（現羈押於臺灣臺北看守所）
上列被告因違反毒品危害防制條例案件，經檢察官提起公訴（95
年度毒偵字第2235號），經本院訊問被告後，被告為有罪之陳述
，本院合議庭裁定認本件宜由受命法官獨任進行簡式審判程序，
判決如下：
    主  文
甲○施用第二級毒品，處有期徒刑伍月，如易科罰金，以新臺幣
壹仟元折算壹日。扣案之甲基安非他命殘渣（不含包裝袋，微量
無法秤重），沒收銷燬；放置上開殘渣之空包裝袋貳只、吸食器
壹組，均沒收之。
    事  實
一、甲○曾分別於民國89年間、92年底至93年初因施用第二級毒
    品案件，先後二次經臺灣士林地方法院裁定送觀察、勒戒後
    ，均認無繼續施用毒品之傾向，由臺灣士林地方法院檢察署
    檢察官分別於90年2月14日、93年6月30日，以90年度毒偵緝
    字第29號及93年度毒偵緝字第93、94號為不起訴處分，且分
    別於90年2月16日、93年7月1日執行完畢釋放。又於94年5月
    間因施用第二級毒品安非他命案件，經臺灣士林地方法院於
    95年09月13日以95年度易緝字第43號判決有期徒刑三月，並
    於95年10月11日確定（尚未執行）。詎其仍不知悔改，於觀
    察、勒戒執行完畢釋放後五年內，又基於施用第二級毒品甲
    基安非他命之集合犯意，自95年8月16日下午2時許起至95年
    12月21日晚間某時許，在臺北市○○區○○街奉天宮附近空
    屋內等處，以約3、4天1 次不等之頻率，將甲基安非他命放
    入自製吸食器內，用火燒烤後吸嗅其所產生之煙霧之方式，
    多次施用第二級毒品甲基安非他命，嗣分別於95年08月17日
    17時30分，在臺北市信義區○○○路○段790巷61弄7號1樓，
    為警持搜索票查獲，並扣得第二級毒品甲基安非他命殘渣袋
    2個、吸食器1組；復於95年12月23日10時30分許，因通緝為
    警於臺北市信義區○○○路38號前查獲，經採尿送驗，始查
    悉上情。
二、案經臺北市政府警察局松山分局報告臺灣臺北地方法院檢察
    署檢察官偵查起訴。
    理  由
一、上開多次施用第二級毒品等犯罪事實，業據被告甲○於警詢
    、偵查中本院準備程序及審理時坦承不諱（見偵查卷第16至
    27、67、68頁，本院準備程序及審理筆錄），並有下列事證
    可稽：
  (一)被告於95年08月17日17時30分許為警查獲後，經警採尿送驗
    ，以氣相層析質譜儀法確認檢驗結果，呈甲基安非他命及安
    非他命陽性反應，此有臺灣尖端先進生技醫藥股份有限公司
    95年08月30日所出具之濫用藥物檢驗報告、臺北市政府警察
    局偵辦毒品案件尿液檢體委驗單附卷可稽（見偵查卷第71、
    72頁）。又被告當日為警查獲時，扣得殘渣袋2 包，經臺灣
    檢驗科技股份有限公司以氣相層析質譜儀分析法確認檢驗結
    果，呈甲基安非他命陽性反應，此有該公司95年11月28日濫
    用藥物檢驗報告在卷可考（見本院卷），而扣案殘渣袋2 包
    ，內含甲基安非他命殘渣無法磅秤之情，亦有毒品初步鑑驗
    報告書附卷可憑（見偵查卷第51頁）。此外，復有當日查獲
    之吸食器1 組扣案、搜索筆錄及扣押物品目錄表、前開扣案
    物品照片5幀附卷可參（見偵查卷第11至14、48至50頁）。
  (二)被告於95年12月23日10時30分許為警緝獲後，經警採尿送驗
    ，以氣相層析質譜儀法確認檢驗結果，呈安非他命及甲基安
    非他命陽性反應，此有臺灣尖端先進生技醫藥股份有限公司
    94年12月29日所出具之濫用藥物檢驗報告、臺北市政府警察
    局偵辦毒品案件尿液檢體委驗單附卷可稽（見本院卷）。
  (三)被告曾分別於89年間、92年底至93年初因施用第二級毒品案
    件，先後二次經臺灣士林地方法院裁定送觀察、勒戒後，均
    認無繼續施用毒品之傾向，由臺灣士林地方法院檢察署檢察
    官分別於90年2月14日、93年6月30日，以90年度毒偵緝字第
    29號及93年度毒偵緝字第93、94號為不起訴處分，且分別於
    90年2月16日、93年7月1日執行完畢釋放。又於94年5月間因
    施用第二級毒品安非他命案件，經臺灣士林地方法院於95年
    09月13日以95年度易緝字第43號判決有期徒刑三月，並於95
    年10月11日確定（尚未執行）之情，有上開不起訴處分書、
    判決書、臺灣高等法院被告前案紀錄表附卷可憑。
  (四)綜上，足認被告任意性自白與事實相符，本件事證明確，被
    告觀察勒戒執行完畢5 年內再犯本件施用第二級毒品犯行可
    以認定。
二、查甲基安非他命為毒品危害防制條例第2 條第2項第2款所定
    之第二級毒品，不得非法持有、施用。故核被告施用甲基安
    非他命之行為，係犯毒品危害防制條例第10條第2 項施用第
    二級毒品罪。其於施用甲基安非他命前後之持有甲基安非他
    命犯行，為其施用之高度行為所吸收，不另論罪。而被告雖
    有多次施用第二級毒品之犯行，惟刑法第56條連續犯之規定
    業於94年2月2日修正刪除，實則毒品危害防制條例第10條之
    施用毒品罪，具有成癮之病患人格特質，構成要件本質上含
    有「習慣性」，亦即反覆為同一施用行為之意涵，學理上稱
    為「集合犯」，本件被告多次施用第二級毒品之犯行，即應
    論以包括一罪，而不再以數罪併罰方式處斷。另公訴意旨雖
    僅論及被告95年8月16日下午2時許施用第二級毒品之犯行，
    然事實欄所載被告其餘施用第二級毒品部分之犯行，與起訴
    部分具有集合犯之實質上一罪關係，基於審判不可分，為起
    訴效力所及，本院應併予審判，均併予敘明。爰審酌被告前
    經二次觀察勒戒後，猶未戒除施用毒品之惡習，其抗拒毒品
    之意志力顯然薄弱，惟念及被告施用毒品僅戕害個人之身體
    、健康，且犯罪後尚能坦承犯行，尚稱有悔意之態度等一切
    情狀，量處如主文所示之刑，並諭知易科罰金之折算標準。
    又扣案第二級毒品甲基安非他命殘渣（不含包裝袋，微量無
    法秤重），應依毒品危害防制條例第18條第1 項前段之規定
    ，沒收銷燬之，另扣案包裝上開殘渣之空包裝袋2 只及吸食
    器1 組，均為被告所有供盛裝及施用甲基安非他命所用之器
    具，業經被告坦承在卷，且並非專供施用或包裝毒品之器具
    ，故均依刑法第38條第1項第2款規定沒收。
據上論斷，應依刑事訴訟法第273條之1第1項、第299條第1 項前
段，毒品危害防制條例第10條第2項、第18條第1項前段，刑法第
11條、第41條第1項前段、第38條第1項第2款，判決如主文。
本案經檢察官郭昭吟到庭執行職務。
中　　華　　民　　國　　96　　年　　1 　　月　　31　　日
　　　　　　　　　刑事第五庭    法　官　賴秀蘭
以上正本證明與原本無異。
如不服本判決，應於判決送達後10日內，向本院提出上訴狀。
　　　　　　　　　　　　　　　　書記官　陳惠娟
中　　華　　民　　國　　96　　年　　2 　　月　　6 　　日
附錄：本案論罪科刑法條全文
毒品危害防制條例第10條：
施用第一級毒品者，處 6 月以上 5 年以下有期徒刑。
施用第二級毒品者，處 3 年以下有期徒刑。
